【裁判字號】    98,上易,1462
【裁判日期】    980619
【裁判案由】    妨害公務
【裁判全文】
臺灣高等法院刑事判決                98年度上易字第1462號
上  訴  人
即  被  告  甲○○
上列上訴人因妨害公務案件，不服臺灣桃園地方法院98年度審易
字第387號，中華民國98年4月30日第一審判決（起訴案號：臺灣
桃園地方法院檢察署98年度偵字第1242號），提起上訴，本院判
決如下：
    主  文
上訴駁回。
    理  由
一、按「依本編（協商程序）所為之科刑判決，不得上訴。但有
    第四百五十五條之四第一項第一款、第二款、第四款、第六
    款、第七款所定情形之一，或協商判決違反同條第二項之規
    定者，不在此限。」刑事訴訟法第四百五十五條之十第一項
    定有明文。次按「協商判決之上訴，除本編有特別規定外，
    準用第三編第一章及第二章之規定。」、「第二審法院認上
    訴有不合法律上程式或法律上不應准許，或其上訴權已喪失
    之情形者，應以判決駁回之。」此觀刑事訴訟法第四百五十
    五條之十一第一項、第三百六十七條前段至明。準此，協商
    程序所為之科刑判決，除有刑事訴訟法第四百五十五條之四
    第一項第一款：於法院協商訊問程序終結前，被告撤銷協商
    合意或檢察官撤回協商聲請者；第二款：被告協商之意思非
    出於自由意志者；第四款：被告所犯之罪非第四百五十五條
    之二第一項所定得以協商判決者；第六款：被告有其他較重
    之裁判上一罪之犯罪事實者；第七款：法院認應諭知免刑或
    免訴、不受理者情形之一，及違反同條第二項「法院應於協
    商合意範圍內為判決；法院為協商判決所科之刑，以宣告緩
    刑或二年以下有期徒刑、拘役或罰金為限」之規定者外，不
    得上訴。
二、經查：本件上訴人即被告甲○○因妨害公務案件，經檢察官
    於民國98年4 月16日當庭聲請經原審法院同意檢察官與被告
    進行審判外之協商，其等並達成協商之合意，被告就所犯刑
    法第一百三十五條第一項之妨害公務罪予以認罪。協商合意
    內容為：本件被告妨害公務犯行，協商刑度為有期徒刑3 月
    ，如易科罰金，以新台幣1000元折算1 日，且該協商合意之
    達成協商均出於自由意志，被告對起訴犯罪事實並無意見等
    情，有原審審判筆錄在卷可稽（原審卷第19至20頁參照）。
    原判決量刑，既與上開協商合意內容相符，而該協商合意復
    無刑事訴訟法第四百五十五條之四第一項、第二項所列情形
    之一，原審於上開協商合意範圍內為協商判決，核無違誤。
    被告上訴意旨徒以其僅單純不願前往警局，並未對員警施以
    強暴或為任何拉扯行為，員警手指受傷與其無關，其行為並
    未該當刑法第一百三十五條第一項之妨害公務罪云云，核無
    刑事訴訟法第四百五十五條之四第一項第一款、第二款、第
    四款、第六款、第七款所定情形之一或協商判決違反同條第
    二項之規定得為上訴理由之情形，則被告依法自不得上訴。
    被告猶執前詞提起上訴，自屬法律上不應准許，應予駁回，
    並不經言詞辯論為之。
三、依刑事訴訟法第四百五十五條之十一第一項、第三百六十七
    條前段、第三百七十二條判決如主文。
中    華    民    國    98    年    6     月    19    日
            刑事第二十一庭審判長法  官  蘇隆惠
                                法  官  曾家貽
                                法  官  楊力進
以上正本證明與原本無異。
不得上訴。
                                書記官  楊麗娟
中    華    民    國    98    年    6     月    22    日


司法院資訊處製作；財團法人民間司法改革基金會備份。
